臺灣板橋地方法院刑事判決　　　　　　 100年度易字第2341號
公　訴　人　臺灣板橋地方法院檢察署檢察官
被　　　告　李雅芳
　　　　　　薛博文
選任辯護人　黃柏承律師
上列被告因侵占案件，經檢察官提起公訴（100 年度偵字第1574
6 號），本院判決如下：
    主  文
李雅芳共同意圖為自己不法之所有，而侵占對於業務上所持有之
物，處有期徒刑壹年肆月。緩刑參年。
薛博文共同意圖為自己不法之所有，而侵占對於業務上所持有之
物，處有期徒刑壹年。
    事  實
一、按本件被告李雅芳、薛博文所犯係死刑、無期徒刑、最輕本
    刑為3 年以上有期徒刑以外之罪，被告二人於本院準備程序
    中就被訴事實均為有罪之陳述，經本院告知簡式審判程序之
    旨，並聽取公訴人、被告及辯護人之意見後，認無不得或不
    宜改依簡式審判程序進行之處，爰依刑事訴訟法第273 條之
    1 第1 項，裁定本件改依簡式審判程序審理，合先敘明。
二、本件犯罪事實及證據，除犯罪事實欄一、第12行第5 字以下
    補充「接續」2 字、第14行之「明德路2 段」更正為「明德
    路1 段」，以及證據部分補充「被告二人於本院準備程序及
    審理中之自白；被告李雅芳所提出之繳費通知、憑證、聲明
    書、臺灣士林地方法院支付命令、被告二人手機簡訊照片；
    被告薛博文所提出之工作排班表、被告二人往來之電子郵件
    、簡訊內容」外，餘均引用檢察官起訴書之記載（如附件）
    。
三、查被告李雅芳於為本案犯行時為海王公司、成陽公司（下稱
    告訴人公司）之會計，負責收取客戶交付予告訴人公司之支
    票，而為從事此業務之人，竟將業務上持有屬有告訴人公司
    所有之支票，與不具該業務身分之被告薛博文，共同基於不
    法所有之犯意聯絡侵占入己，並予兌現用以支付二人購買前
    開房屋、車輛（均登記在被告薛博文名下）價款及生活開銷
    。是核被告二人所為，均係犯刑法第336 條第2 項之業務侵
    占罪。被告薛博文雖非從事業務之人，惟其與從事業務之被
    告李雅芳共同侵占上開支票票款，依刑法第31條第1 項前段
    規定，仍以正犯論。被告二人就上開侵占犯行，有犯意聯絡
    及行為分擔，應依刑法第28條、第31條第1 項前段規定以共
    同正犯論處，並就被告薛博文部分酌依刑法第31條第1 項但
    書之規定，減輕其刑。另被告二人上開業務侵占之複數舉動
    ，係基於同一犯罪計畫而生之單一犯意，於99年4 月至8 月
    密接時、地實施，且手法及侵害法益相同，其各行為之獨立
    性極為薄弱，依一般社會健全觀念，在時間差距上，難以強
    行分開，在刑法評價上，視為數個舉動之接續施行，合為包
    括之一行為，而屬接續犯，應僅論以一罪。爰審酌被告李雅
    芳於行為時原係海王公司負責人之兒媳、成陽公司負責人之
    弟媳，基於家族成員間之信任關係，在告訴人公司擔任會計
    要職，因與被告薛博文發展婚外情，為達成二人在北部購屋
    同居之目的，竟利用職務之便，擅自將告訴人公司之支票兌
    領並挪為支付被告二人購買房屋、車輛價款之用，侵占之支
    票票款金額高達新臺幣（下同）1,411 萬2,080 元（經被告
    二人兌領之金額為1,025 萬8,745 元），並造成告訴人公司
    權利受損，其二人行為實不足取，兼衡被告二人均無前科，
    素行尚可，又被告李雅芳於歷次偵審期間均坦認犯行，並將
    未經兌領之支票返還告訴人公司，且另行支付550 萬3,500
    元予告訴人公司作為賠償，獲告訴人成陽公司代表人張書銘
    於本院準備程序中到庭表示刑事部分願意原諒被告李雅芳（
    見本院卷第67頁背面、第68頁），足認被告李雅芳犯後態度
    堪屬良好；另被告薛博文始終共同參與本件業務侵占犯行，
    且係上開侵占票款所購得房屋、車輛之登記所有權人，其於
    犯後雖將侵占票款所購得之車輛及房屋所有權狀交予告訴人
    公司，並於本院審理中坦承犯行，惟於審理中仍執詞辯稱自
    己僅居於消極被動配合地位，本案均係被告李雅芳積極主導
    ，試圖推諉己責，迄今未與告訴人公司達成和解，取得告訴
    人公司之諒解，再參酌被告二人犯罪之動機、目的、手段、
    生活狀況、品行、智識程度，及檢察官求刑範圍等一切情狀
    ，量處如主文所示之刑，以資懲儆。
四、被告李雅芳前未曾因故意犯罪受有期徒刑以上刑之宣告，此
    有臺灣高等法院被告前案紀錄表1 份附卷可查，僅因一時失
    慮，致罹刑章，事後已坦承犯行，深具悔意，且將票面金額
    385 萬3,335 元之支票返還告訴人公司，並另行賠償550 萬
    3,500 元予告訴人公司，獲告訴代理人當庭表示同意給予被
    告李雅芳緩刑宣告（見本院卷第73頁），是被告李雅芳經此
    偵審程序，應知所警惕，諒無再犯之虞，因認本案對被告李
    雅芳所處之刑，以暫不執行為當，爰依刑法第74條第1 項第
    1 款之規定予以宣告緩刑3年，以勵自新。
據上論斷，應依刑事訴訟法第273 條之1 第1 項、第299 條第1
項前段、第310 條之2 、第454 條，刑法第31條第1 項、第336
條第2 項、第74條第1 項第1 款，刑法施行法第1 條之1 ，判決
如主文。
本案經檢察官黃明絹到庭執行職務。
中    華    民    國   100    年    12    月    23    日
                  刑事第八庭  法  官  劉安榕
上列正本證明與原本無異。
如不服本判決，應於判決送達後10日內敘明上訴理由，向本院提
出上訴狀 (應附繕本) ，上訴於臺灣高等法院。其未敘述上訴理
由者，應於上訴期間屆滿後20日內向本院補提理由書「切勿逕送
上級法院」。
                              書記官  陳盈真
中    華    民    國   100    年    12    月    23    日
附錄本案論罪科刑法條全文：
中華民國刑法第336條
對於公務上或因公益所持有之物，犯前條第1 項之罪者，處1 年
以上7 年以下有期徒刑，得併科5 千元以下罰金。
對於業務上所持有之物，犯前條第1 項之罪者，處6 月以上5 年
以下有期徒刑，得併科3 千元以下罰金。
前二項之未遂犯罰之。